Minutes et répertoires du notaire Amable Toussaint DELARUE, 26 juin 1761 - 17 juillet 1798 (étude I)
Archives nationales
Minutes et répertoires du notaire Amable Toussaint DELARUE (étude I)
26 juin 1761 - 17 juillet 1798
MC/ET/I/418 - MC/ET/I/728, MC/RE/I/12 - MC/RE/I/16
Delarue, Amable-Toussaint; Étude notariale I (Paris; 1575-....)
n ml
Archives nationales de France
Minutes et répertoires: la loi 2008-696 du 15 juillet 2008 relative aux archives a fixé à 75 ans à compter de la date de l'acte, ou à 25 ans à compter de la date du décès de l'intéressé si ce délai est plus bref, le délai de communication des minutes et répertoires des notaires; ce délai est porté à 100 ans à compter de la date de l'acte si le document se rapporte à un mineur (code du Patrimoine, articles L213-2, 4e d et 5e).
Autres documents de l'étude (dossiers de clients, comptabilité...): s'agissant d'archives privées, ces documents sont communicables selon les modalités fixées par le déposant ou le donateur.
Certains documents ne sont pas accessibles en raison de leur mauvais état de conservation.
Versement
Accès aux instruments de recherche de tous les notaires de l’étude I
Archives de l'étude I
- Minutes de Amable Toussaint DELARUE, 1724 - 1816; MC/ET/I/418 - MC/ET/I/728
  - Minutes (testaments). 1724 - an III, 1724 - an III (1724 - 22 septembre 1795); MC/ET/I/418
    Informations complémentaires:
    1724 à 1744, 30 octobre: testaments déposés par-devant Nicolas-Charles Le Prévost.
    1744 à 1761: testaments déposés par-devant Antoine Quinquet.
    1761, 26 juin à an III: testaments déposés par-devant Amable-Toussaint Delarue.
    Informations concernant le classement:
    Le niveau inférieur de description, quand il existe, correspond aux minutes d'actes. Toutes les minutes ne sont pas forcément décrites une à une. Les descriptions de ces minutes sont plus ou moins détaillées.
    testament
    - Testament de la veuve de Laurent Planquet, maître menuisier, rue Neuve-Guillemain., 10 mars 1780; MC/ET/I/418
      Origine de l'information:
      Artisans XVIIIe siècle, par M. Rambaud et C. Grodecki, 1956-1977 ( fichier papier entièrement dématérialisé; voir contexte dans le Plan d’orientation général - Notaires de Paris, guides thématiques du Minutier).
      Date de création de la notice: 2010
      Date de révision: 2021 (Marie-Françoise Limon-Bonnet)
      testament; Planquet, Laurent
    - Testament de la veuve de Jean Fuicé Dubut, ébéniste, rue Saint-Jacques., 17 janvier 1787; MC/ET/I/418
      testament; Dubut, Jean Fuicé
    - Testament de Nicolas Alexis Housset, maître serrurier, rue de Verneuil., 17 janvier 1787; MC/ET/I/418
      testament; Housset, Nicolas Alexis
    - Testament de Nicolas Dervint, maître serruruer, rue de Seine; 3 actes., 9 juillet 1787; MC/ET/I/418
      testament; Dervint, Nicolas
    - Testament de la femme de Michel Gouault, maître serrurier, rue Neuve de Richelieu., 19 décembre 1787; MC/ET/I/418
      testament; Gouault, Michel
  - Minutes (testaments et autres types d'actes). 1724 - 1812, janvier, 1724 - janvier 1812; MC/ET/I/501
    1745 à 1812, janvier: testaments.
    1747 à 1748: 5 'actes secrets'.
    1724 à 1787: état de testament et de paquets cachetés.
    Les dates des documents correspondent aux dates d'exercice des notaires Nicolas-Charles Le Prévost, Antoine Quinquet, Amable-Toussaint Delarue, Pierre Cousin.
    - Testament., 31 décembre 1761; MC/ET/I/501
      Intervenant 1, en première partie:
      Nom, qualité: (M.) Fache, Jacques.
      Profession: arquebusier (compagnon), Paris
      Base Arno 1761 (base de données migrée: voir contexte dans le Plan d’orientation général - Notaires de Paris, guides thématiques du Minutier).
      Date de création de la notice: 2000
  - Minutes (actes imparfaits). 1756 - 1762, MC/ET/I/502
    Actes imparfaits des notaires Antoine Quinquet et Amable Toussaint Delarue (sauf 1761).
    acte imparfait
  - Minutes. 1761, 26 juin - septembre, 26 juin - septembre 1761; MC/ET/I/503
    Toutes les minutes de cet article ont été analysées une à une (ARNO 1761).
    - Apprentissage, métier patissier., 26 juin 1761; MC/ET/I/503
      Nom, qualité: (M.) Mehaut, Jean Louis.
      Relations: au service de l'intervenant 2.
      Intervenant 2, indirect:
      Nom, qualité: (M.) Solignac, Jean Pierre.
      Profession: chanoine, Peronne (Somme), Eglise Collegiale.
      Intervenant 3, en deuxième partie:
      Nom, qualité: (M.) Garnier, Nicolas.
      Profession: patissier (maître), Paris
      contrat d'apprentissage
    - Succession, délivrance de legs., 27 juin 1761; MC/ET/I/503
      Nom, qualité: (M.) Chastellain, Paul Alexandre Pierre.
      État civil: décédé.
      Profession: chirurgien, Paris
      délivrance de legs
    - Rente sur les états de Bretagne, constitution., 27 juin 1761; MC/ET/I/503
      Nom, qualité: (M.) Picquefeu de Longpre, Joseph Pierre.
      Profession: secrétaire du roi, Paris
      constitution de rente
    - Dépôt de pièces, reconnaissance de constitution de rente., 28 juin 1761; MC/ET/I/503
      Nom, qualité: (M.) Quinquet, Antoine Christophe.
      Profession: notaire au Châtelet, Paris
      dépôt de pièces; constitution de rente
    - Succession, notoriété., 28 juin 1761; MC/ET/I/503
      Nom, qualité: (Mme ou Mlle) Auge, Marie.
      État civil: décédée.
      Relations: veuve de l'intervenant 2.
      Nom, qualité: (M.) Petit, Sebastien (bourgeois, Paris), Paris.
      État civil: décédé
      notoriété
    - Quittance., 28 juin 1761; MC/ET/I/503
      Nom, qualité: (M.) Rohault, Pierre Charles.
      Profession: marchand d'etoffes de soie, Paris.
      Intervenant 2, en première partie:
      Nom, qualité: (M.) Rohault, Jean Baptiste Louis.
      Nom, qualité: (M.) Montmorency-Luxembourg de, Joseph Maurice Hannibal (comte).
      Profession: lieutenant general des armées, Paris
      quittance
    - Succession, abstention., 28 juin 1761; MC/ET/I/503
      Nom, qualité: (Mme ou Mlle) Dupuis D' Avrigny, Eleonore Helene.
      État civil: décédée
      renonciation
    - Mariage., 29 juin 1761; MC/ET/I/503
      Nom, qualité: (M.) Debogeard, Nicolas Bastien.
      État civil: veuf.
      Profession: maitre d'hotel, Paris.
      Nom, qualité: (Mme ou Mlle) Levallois, Jeanne.
      Nom, qualité: (Mme ou Mlle) Coucy, Marie.
      Profession: Paris
      contrat de mariage
    - Succession, partage., 30 juin 1761; MC/ET/I/503
      partage
    - Apprentissage, métier menuisier., 30 juin 1761; MC/ET/I/503
      Nom, qualité: (M.) Gillet, Francois Leonard.
      Profession: Paris.
      Intervenant 2, en deuxième partie:
      Nom, qualité: (M.) Barbault, Louis Elie.
      Profession: menuisier (maître), Paris
    - Notoriété, nom., 2 juillet 1761; MC/ET/I/503
      Nom, qualité: (M.) Jourgot, Nicolas Francois (bourgeois, Paris), Paris
    - Procuration générale., 2 juillet 1761; MC/ET/I/503
      Nom, qualité: (Mme ou Mlle) Legrand, Laurence Francoise.
      État civil: veuve.
      Relations: veuve de l'intervenant 2, sœur de l'intervenant 3.
      Nom, qualité: (M.) Picard, Antoine (bourgeois, Paris), Paris.
      Nom, qualité: (Mme ou Mlle) Legrand, Anne Elisabeth
      procuration
    - Bail, appartement, Paris (Paris) rue Sainte-Marguerite., 3 juillet 1761; MC/ET/I/503
      Nom, qualité: (Mme ou Mlle) Vassout, Cecile.
      Nom, qualité: (M.) Richer, Philippe.
      Profession: epicier (marchand), Paris.
      Nom, qualité: (Mme ou Mlle) Seheult, Angelique.
      bail
    - Union de créanciers, quittance., 4 juillet 1761; MC/ET/I/503
      Nom, qualité: (M.) Le Gendre de Berville, Pierre Hyacinthe (marquis, Berville), Berville.
      Profession: lieutenant general des armées
    - Quittance., 5 juillet 1761; MC/ET/I/503
      Nom, qualité: (M.) Pineau de Viennay, Jean Baptiste Charles.
      Profession: abbe commendataire, Turpenay, Abbaye.
      Nom, qualité: (Mme ou Mlle) Pechard, Marie Genevieve.
      Relations: veuve de l'intervenant 3.
      Intervenant 3, indirect:
      Nom, qualité: (M.) Desnoyers, Claude.
      Profession: marchand de vin, Paris, Courtille (la)
    - Union de créanciers, dépôt d'espèces., 6 juillet 1761; MC/ET/I/503
      dépôt de pièces
    - Mariage., 6 juillet 1761; MC/ET/I/503
      Nom, qualité: (M.) Egly, Nicolas.
      Profession: jardinier (garcon), Paris.
      Nom, qualité: (Mme ou Mlle) Bonel, Jeanne Marguerite.
    - Mariage., 6 juillet 1761; MC/ET/I/503
      Nom, qualité: (M.) Destang, Francois.
      Profession: menuisier (compagnon), Paris.
      Nom, qualité: (Mme ou Mlle) Warnier, Marie Francoise Charlotte.
    - Société, convention, fabrique de decorations de table en sucre., 7 juillet 1761; MC/ET/I/503
      Nom, qualité: (M.) Semelaigne, Francois.
      Profession: entrepreneur de decorations de tables pour desserts, Paris.
      Nom, qualité: (M.) Froger, Jean Baptiste.
    - Succession, partage., 7 juillet 1761; MC/ET/I/503
      Nom, qualité: (M.) Dulery, Jean.
    - Notoriété, nom., 8 juillet 1761; MC/ET/I/503
      Nom, qualité: (M.) Leguen ou Leblanc
    - Traité d'office, office de grainetier au grenier à sel, Lagny-sur-Marne (Seine-et-Marne)., 8 juillet 1761; MC/ET/I/503
      Nom, qualité: (Mme ou Mlle) Michel, Hippolyte.
      Nom, qualité: (M.) Chevalier, Charles.
      Profession: grainetier au grenier à sel, Lagny-sur-Marne (Seine-et-Marne).
      Nom, qualité: (M.) Rousseau, Pierre.
      Profession: laboureur, Montevrain (Seine-et-Marne)
    - Acte de décès, dépôt., 8 juillet 1761; MC/ET/I/503
      Nom, qualité: (M.) Renoult, Jean.
      Profession: directeur des magasins à foin, Conde-sur-l'Escaut (Nord)
    - Succession, notoriété., 9 juillet 1761; MC/ET/I/503
      Nom, qualité: (Mme ou Mlle) Viges, Marguerite.
      Relations: épouse de l'intervenant 2.
      Nom, qualité: (M.) Leclerc, Claude.
      Profession: faiencier (marchand), Paris
    - Déclaration, propriété de meubles., 10 juillet 1761; MC/ET/I/503
      Nom, qualité: (Mme ou Mlle) Le Cointre Des Brieres, Antoinette Charlotte.
      Nom, qualité: (M.) Gardon, Pierre (bourgeois, Paris), Paris.
      Intervenant 3, en première partie:
      Nom, qualité: (M.) Gardon, Pierre Nicolas.
      Profession: ecrivain jure (maître), Paris
    - Procuration générale., 11 juillet 1761; MC/ET/I/503
      Nom, qualité: (M.) Bourot, Louis Charles.
      Profession: chirurgien (maître), Laigne.
      Nom, qualité: (M.) Houet, Vincent.
      Profession: prêtre, Paris, Seminaire Saint-Nicolas-du-Chardonnet
    - Inventaire après décès., 11 juillet 1761; MC/ET/I/503
      Nom, qualité: (M.) Grogniet, Jean Claude (bourgeois, Paris), Paris.
      inventaire après décès
    - Succession, dépôt de pièces, actions de la compagnie des indes., 16 juillet 1761; MC/ET/I/503
      Nom, qualité: (M.) Colbert, Paul Edouard (duc, Estoutteville), Estoutteville.
    - Union de créanciers., 16 juillet 1761; MC/ET/I/503
      Nom, qualité: (M.) Leclerc, Pierre Louis.
      Profession: huissier de cabinet, Paris.
      Nom, qualité: (M.) Clermont de (comte)
    - Bail, ferme, Moussy-le-Vieux (Seine-et-Marne)., 18 juillet 1761; MC/ET/I/503
      Nom, qualité: (Mme ou Mlle) Prondre, Elisabeth Francoise.
      Nom, qualité: (M.) Malide de, Louis.
      Profession: brigadier des armées.
      Nom, qualité: (M.) Michel, Nicolas.
      Profession: laboureur, Moussy-le-Vieux (Seine-et-Marne).
      Relations: frère de l'intervenant 4.
      Intervenant 4, en deuxième partie:
      Nom, qualité: (M.) Michel, Pierre Augustin.
      Profession: laboureur, Moussy-le-Vieux (Seine-et-Marne)
    - Bail, 950, ferme, Moussy-le-Vieux (Seine-et-Marne)., 18 juillet 1761; MC/ET/I/503
    - Procuration générale., 18 juillet 1761; MC/ET/I/503
      Nom, qualité: (M.) Andre, Nicolas Charles.
      Profession: intéressé dans les affaires du roi, Paris.
      Nom, qualité: (Mme ou Mlle) Fisalier, Jeanne.
      État civil: mariée.
      Relations: épouse de l'intervenant 1
    - Mariage., 19 juillet 1761; MC/ET/I/503
      Nom, qualité: (M.) Dery, Guillaume.
      Profession: tailleur d'habits, Paris.
      Nom, qualité: (Mme ou Mlle) Bouee, Genevieve Judith.
    - Pièces déposées., 20 juillet 1761; MC/ET/I/503
      Nom, qualité: (M.) Daude D' Alzon, Francois Xavier (vicomte, Alzon), Alzon.
      Profession: Vigan (le) (Gard).
      Nom, qualité: (Mme ou Mlle) Guichard de La Liniere de, Francoise Louise.
    - Mariage., 20 juillet 1761; MC/ET/I/503
      Nom, qualité: (M.) Caffenne, Nicolas.
      Profession: tonnelier (maître), Paris.
      Nom, qualité: (Mme ou Mlle) Cosette, Marguerite.
    - Mariage., 20 juillet 1761; MC/ET/I/503
      Nom, qualité: (M.) Delaverne, Jacques.
      Profession: officier de maison, Paris.
      Nom, qualité: (Mme ou Mlle) Lavallee, Charlotte.
      Profession: couturiere (maître), Paris
    - Bail, hotel, Paris (Paris) rue du Hurepoix, hotel de Luynes., 20 juillet 1761; MC/ET/I/503
      Nom, qualité: (M.) Colbert de Seignelay, Louis Jean Baptiste Antonin (marquis, Seignelay), Seignelay.
      Profession: colonel de regiment.
      Nom, qualité: (M.) Dubourg, Louis (bourgeois, Paris), Paris.
      Nom, qualité: (Mme ou Mlle) Delorme, Marie Louise.
      Relations: épouse de l'intervenant 2
    - Procuration générale, dépôt., 21 juillet 1761; MC/ET/I/503
      Nom, qualité: (Mme ou Mlle) Lereverend de Bougy, Julie Henriette (marquise, Callonges), Callonges.
      Profession: Toulouse (Haute-Garonne).
      Nom, qualité: (M.) Canel, Jean Baptiste Louis.
      Profession: avocat au Parlement, Paris
      dépôt de pièces; procuration
    - Procuration générale., 21 juillet 1761; MC/ET/I/503
      Nom, qualité: (Mme ou Mlle) Bonsens Des Epinets de, Antoinette Guillemette.
      Nom, qualité: (M.) Prunelle de, Henri (comte).
      Profession: commandant de marine (ancien), Paris.
      Nom, qualité: (M.) Hilby, Nicolas.
      Profession: contrôleur des rentes, Paris
    - Procuration générale., 21 juillet 1761; MC/ET/I/503
      Nom, qualité: (Mme ou Mlle) Boucher, Marie.
      Nom, qualité: (M.) Bizot, Claude Joseph
    - Procuration générale., 21 juillet 1761; MC/ET/I/503
      Nom, qualité: (M.) Maille, Antoine (bourgeois, Paris), Paris.
      Nom, qualité: (M.) Maire, Pierre Joseph (bourgeois, Paris), Paris
    - Bail, maison, Paris (Paris) rue de la Verrerie., 21 juillet 1761; MC/ET/I/503
      Nom, qualité: (M.) Duparies, Andre Michel Alexandre (comte, Anfreville), Anfreville.
      Profession: capitaine de vaisseaux.
      Nom, qualité: (Mme ou Mlle) Berthelot, Marie Marguerite.
      Relations: épouse de l'intervenant 1.
      Nom, qualité: (M.) Hubert, Nicolas.
      Profession: cordonnier (maître), Paris.
      Nom, qualité: (Mme ou Mlle) Galand, Marie Anne Catherine.
      Relations: épouse de l'intervenant 3
    - Procuration générale, dépôt., 22 juillet 1761; MC/ET/I/503
      Nom, qualité: (M.) Fontenay de, Louis Salomon.
      Profession: Isle-sur-la-Dorgue (l') ou Isle-au-Comtat-Venaissin (Vaucluse).
      Nom, qualité: (M.) Quentin, Francois (bourgeois, Paris), Paris
    - Succession, décharge., 22 juillet 1761; MC/ET/I/503
      Nom, qualité: (M.) Veret, Christophe Antoine.
      Profession: domestique, Paris
      décharge
    - Succession, carence., 24 juillet 1761; MC/ET/I/503
      Nom, qualité: (M.) Durivault, Jean (bourgeois, Couhe-Verac), Couhe-Verac.
      Profession: Couhe-Verac (Vienne)
    - Rente, constitution., 24 juillet 1761; MC/ET/I/503
      Nom, qualité: (M.) Bullion D' Attily, Claude Louis (marquis, Attilly), Attilly.
      Profession: Lonne (belleme), chateau.
      Nom, qualité: (M.) Devin, Jacques Rene.
      Profession: administrateur de l'hopital general, Paris
    - Mariage., 25 juillet 1761; MC/ET/I/503
      Nom, qualité: (M.) Radigue, Pierre.
      Profession: nourrisseur de bestiaux, Paris.
      Nom, qualité: (Mme ou Mlle) Ferre, Madeleine.
      Nom, qualité: (M.) Vienot, Julien.
      Profession: nourrisseur de bestiaux
    - Rente, constitution., 27 juillet 1761; MC/ET/I/503
      Intervenant 1, en deuxième partie:
      Nom, qualité: (M.) Caulet D' Hauteville, Pierre Nicolas.
      Profession: régisseur general des fourrages des armées du roi en allemagne, Paris.
      Nom: Etats de La Flandre_maritime
    - Mariage., 27 juillet 1761; MC/ET/I/503
      Nom, qualité: (M.) Claveau de La Chapelle, Pierre.
      Profession: macon (maître), Paris.
      Relations: veuf de l'intervenant 2, veuf de l'intervenant 3.
      Nom, qualité: (Mme ou Mlle) La More, Marie Denise.
      Nom, qualité: (Mme ou Mlle) Lacroix, Denise Louise.
      Nom, qualité: (Mme ou Mlle) Gabrat Dite Legrand, Jeanne.
    - Procuration générale, dépôt., 27 juillet 1761; MC/ET/I/503
      Nom, qualité: (M.) Ancezune D', Andre Joseph (duc, Caderousse), Caderousse.
      Nom, qualité: (M.) Debourges, Charles Etienne (bourgeois, Paris), Paris
    - Obligation., 28 juillet 1761; MC/ET/I/503
      Nom, qualité: (M.) Genies, Jean Antoine.
      Profession: avocat au Parlement, Paris.
      Nom, qualité: (Mme ou Mlle) Noury, Jeanne.
      Nom, qualité: (M.) Lemoyne, Jean Francois.
      Profession: horloger (maître), Paris
      obligation
    - Notoriété, prenom., 29 juillet 1761; MC/ET/I/503
      Nom, qualité: (Mme ou Mlle) Guenet de, Marie Francoise Henriette.
      Nom, qualité: (M.) Hallot de, Ambroise.
      Profession: lieutenant des gardes francaises (ancien)
    - Convention., 31 juillet 1761; MC/ET/I/503
      Nom, qualité: (M.) Jansse, Francois Martin.
      Profession: charcutier (maître), Paris.
      Nom, qualité: (M.) Massue, Francois.
      Profession: charcutier (maître), Paris
    - Procuration générale., 31 juillet 1761; MC/ET/I/503
      Nom, qualité: (M.) Thierry, Mathieu.
      Profession: doreur (maître), Paris.
      Nom, qualité: (Mme ou Mlle) Noti, Louise.
    - Transport, créance., 1er août 1761; MC/ET/I/503
      Profession: marchand de soie, Paris.
      transport de droits
    - Bail, tannerie, Paris (Paris) rue Censier., 2 août 1761; MC/ET/I/503
      Nom, qualité: (M.) Auffray, Jean.
      Profession: contrôleur des guerres, Paris.
      Nom, qualité: (Mme ou Mlle) Boisseau, Anne.
      Nom, qualité: (M.) Auffray, Nicolas.
      Profession: tanneur (maître), Paris.
      Relations: fils de l'intervenant 1, fils de l'intervenant 2
    - Mariage., 2 août 1761; MC/ET/I/503
      Nom, qualité: (M.) Doyen, Nicolas Gabriel.
      Profession: metteur en oeuvre, Paris.
      Nom, qualité: (Mme ou Mlle) Belache, Marguerite Genevieve.
      Nom, qualité: (Mme ou Mlle) Baudelair, Marie Anne.
    - Rente, transport., 3 août 1761; MC/ET/I/503
      Nom, qualité: (M.) Boscheron, Louis Francois.
      Profession: employe dans les fermes du roi, Mennesir (Aisne).
      Nom, qualité: (M.) Bourdinot, Pierre.
      Profession: marchand de vin, Paris, Neuilly
    - Procuration générale, dépôt., 3 août 1761; MC/ET/I/503
      Nom, qualité: (Mme ou Mlle) Watelet, Marie Therese.
      Profession: Arras (Pas-de-Calais).
      Nom, qualité: (M.) Delattre, Jean Alphonse.
      Profession: avocat au Parlement, Douai (Nord).
      Nom, qualité: (M.) Synder, Sebastien.
      Profession: secrétaire prive, Paris.
      Relations: au service de l'intervenant 4.
      Intervenant 4, indirect:
      Nom, qualité: (M.) Salm-Kirbourg de (prince).
    - Succession, procuration générale., 4 août 1761; MC/ET/I/503
      Nom, qualité: (M.) Lebrun, Jean.
      Profession: sculpteur, Paris
    - Rente de l'Hôtel de ville, reconstitution, postes decembre 1746., 5 août 1761; MC/ET/I/503
      Nom, qualité: (M.) Moreau, Pierre.
      Profession: chef de cuisine, Paris.
      Nom, qualité: (M.) Prix de (marquis).
      Nom, qualité: (Mme ou Mlle) Levavasseur, Marie Marguerite.
    - Testament., 5 août 1761; MC/ET/I/503
      Nom, qualité: (Mme ou Mlle) Charite, Foi Esperance.
      Nom, qualité: (M.) Chambon, Francois.
      Profession: marchand de vin, Paris
    - Inventaire après décès., 6 août 1761; MC/ET/I/503
      Nom, qualité: (Mme ou Mlle) Elouard, Marguerite.
      Nom, qualité: (M.) Jollain, Guillaume.
    - Mariage, consentement., 6 août 1761; MC/ET/I/503
      Nom, qualité: (M.) Masson, Charles.
      Profession: bonnetier, Paris.
      Relations: père de l'intervenant 3, père de l'intervenant 4.
      Nom, qualité: (Mme ou Mlle) Cottel, Genevieve.
      Nom, qualité: (Mme ou Mlle) Masson, Marie Genevieve.
      Nom, qualité: (Mme ou Mlle) Masson, Marie Therese
    - Rente sur les états de Bretagne, constitution., 7 août 1761; MC/ET/I/503
      Nom, qualité: (M.) Delacroix, Jacques Pierre.
      Profession: huissier du roi en ses conseils d'etat et prives, Paris
    - Inventaire après décès., 7 août 1761; MC/ET/I/503
      Nom, qualité: (Mme ou Mlle) Charpentier, Angelique.
      Nom, qualité: (M.) Fleureau, Nicolas Antoine.
      Profession: intéressé dans les affaires du roi, Paris
    - Tutelle, compte., 7 août 1761; MC/ET/I/503
      Nom, qualité: (M.) Delacroix, Antoine Jean Baptiste (bourgeois, Saint-Germain-en-Laye), Saint-Germain-en-Laye.
      Profession: Saint-Germain-en-Laye (Yvelines).
      Relations: tuteur de l'intervenant 2.
      Profession: huissier du roi en ses conseils d'etat et prives
      compte de tutelle
    - Rente sur les états de Bretagne, constitution., 7 août 1761; MC/ET/I/503
      Nom, qualité: (M.) Markam, Patrice.
      Profession: prêtre
    - Rente sur les états de Bretagne, constitution., 7 août 1761; MC/ET/I/503
      Nom, qualité: (M.) Compagnon, Jean (bourgeois, Paris), Paris.
      Nom, qualité: (Mme ou Mlle) Picard, Marie Elisabeth.
    - Testament., 9 août 1761; MC/ET/I/503
      Nom, qualité: (Mme ou Mlle) Marchais, Marie.
      État civil: remariee.
      Relations: veuve de l'intervenant 2, épouse de l'intervenant 3.
      Nom, qualité: (M.) Bernard, Jean.
      Profession: marchand de vin, Paris.
      Nom, qualité: (M.) Delafosse, Noel.
    - Succession, déclaration., 12 août 1761; MC/ET/I/503
      Nom, qualité: (M.) Guillot, Louis Simon.
      Profession: blanchisseur.
      Relations: héritier de l'intervenant 2.
      Nom, qualité: (M.) Guillot, Claude.
      Profession: dechireur de bateaux
    - Notoriété, absence., 12 août 1761; MC/ET/I/503
      Nom, qualité: (M.) Lemaire, Claude Antoine.
      Profession: entrepreneur des jardins
    - Quittance., 13 août 1761; MC/ET/I/503
      Nom, qualité: (personne morale) Dufrenoy (hoirs).
      Relations: héritiers de l'intervenant 2.
      Nom, qualité: (M.) Dufrenoy, Jacques.
      Nom, qualité: (Mme ou Mlle) Lemaire, Marie Francoise.
    - Bail, terre, Vaugirard (Paris)., 16 août 1761; MC/ET/I/503
      Nom: Fabrique de L'Eglise Saint-Lambert de Vaugirard.
      Profession: Paris, Vaugirard.
      Nom, qualité: (M.) Bonier, Jacques.
      Profession: jardinier (maître), Paris.
      Nom, qualité: (Mme ou Mlle) Sanguin, Marie Louise.
    - Mariage., 16 août 1761; MC/ET/I/503
      Nom, qualité: (M.) Rene, Pierre Antoine Thomas.
      Profession: blanchisseur, Paris.
      Relations: veuf de l'intervenant 2.
      Nom, qualité: (Mme ou Mlle) Martin, Marie Anne.
      Nom, qualité: (Mme ou Mlle) Philippaux, Marie Jeanne.
    - Obligation., 17 août 1761; MC/ET/I/503
      Nom, qualité: (M.) Mosbergues, Jean Henri.
      Nom, qualité: (Mme ou Mlle) Martin, Marie Elisabeth.
      Nom, qualité: (M.) Robequin, Pierre.
      Profession: marchand de bois pour la provision de la ville, Paris
    - Obligation., 17 août 1761; MC/ET/I/503
      Nom, qualité: (M.) Chenet, Pierre.
      Profession: domestique, Paris.
      Nom, qualité: (Mme ou Mlle) Celle, Marie Therese.
      Nom, qualité: (M.) Bombardier, Jean (bourgeois, Paris), Paris
    - Bail, appartement, Paris (Paris) rue de Sevres, abbaye Notre-Dame-aux-Bois., 17 août 1761; MC/ET/I/503
      Nom: Abbaye Notre-Dame-Aux-Bois de Paris.
      Profession: Paris, rue de Sevres.
      Nom, qualité: (Mme ou Mlle) Barraly de, Marie Catherine.
      Relations: épouse de l'intervenant 3.